臺灣桃園地方法院民事判決　　　　　　　　　　　　　九十二年度小上字第九九號
　　上　訴　人　丙○○
　　訴訟代理人　乙○○
　　被上訴人　　綠商特區管理委員會
　　法定代理人　簡呂謝鄉
　　訴訟代理人　甲○○
右當事人間請求給付管理費事件，上訴人對於中華民國九十二年五月十四日本院桃園
簡易庭九十二年度桃小字第三二九號第一審判決提起上訴，並聲請就假執行之上訴部
分先為辯論及裁判，本院於民國九十三年十一月二十二日言詞辯論終結，判決如左：
    主    文
原判決所命之給付，准上訴人提供擔保金新臺幣肆萬零捌佰元或同面額之新竹國際商
業銀行股份有限公司發行之無記名可轉讓定期存單後，得免為假執行。
    事    實
甲、上訴人方面：
一、聲明：請准上訴人以現金或新竹國際商業銀行股份有限公司之可轉讓定期存單供
    擔保後，准就原審判決所命之給付免為假執行。
二、陳述：除與原判決記載相同者，茲予引用外，補稱：上訴人所屬之商店社區已於
    民國九十一年另成立一管理組織，且已依法繳交管理費用，被上訴人非有權請求
    管理費之人，且被上訴人未踐履公寓大廈管理條例有關管理委員會合法成立之法
    定程序，組織不合法，無當事人能力，故被上訴人之起訴不合法，故遽而准予本
    案之假執行，將侵害上訴人之權利而使上訴人受有損害，為此聲請就假執行上訴
    部分，先為辯論及裁判。
乙、被上訴人方面：
一、聲明：駁回上訴。
二、陳述：被上訴人已向本院聲請假執行並查封上訴人之財產，惟尚未收取任何金錢
    。
    理  　　由
一、按第二審法院應依聲請，就關於假執行之上訴，先為辯論及裁判，民事訴訟法第
    四百五十五條定有明文。前開規定依同法第四百三十六條之三十二第二項規定，
    亦適用於小額訴訟程序第一審判決之上訴程序。是上訴人在原審縱未陳明願供擔
    保請求免為假執行，仍得在提起上訴時，促請第二審法院為此宣告，並得聲請第
    二審法院就此先為辯論及裁判。本件上訴人聲請就關於假執行之上訴先為辯論，
    爰依其聲請，就假執行之上訴部分，先為辯論及判決，合先敘明。
二、上訴人主張其於原審未受開庭通知書之合法送達，而上訴人所屬之商店社區已於
    九十一年另成立一管理組織，並已依法繳交管理費用，被上訴人非有權請求管理
    費之人，且被上訴人未踐履公寓大廈管理條例有關管理委員會合法成立之法定程
    序，組織不合法，無當事人能力，故原審本應將被上訴人之訴駁回，然原審判決
    異於前開所述事實之認定，並為上訴人應給付被上訴新臺幣（下同）四萬零八百
    元，及自九十一年四月十五日起至清償日止，按週年利率百分之五計算之利息，
    並依職權宣告得假執行之判決，顯然違背法令，應予廢棄。現因被上訴人聲請假
    執行並查封上訴人之財產，為免假執行不當致上訴人受有損害，並因上訴人未向
    原審法院陳明如受不利判決，願供擔保請准宣告免為假執行，為此聲請就假執行
    上訴部分，先為辯論及裁判等語。被上訴人則稱其已向本院聲請假執行並查封上
    訴人之財產，惟尚未收取任何金錢，就上訴人聲請就假執行上訴部分，先為辯論
    及裁判，則無意見等語。
三、按法院依小額訴訟程序所為被告敗訴之判決時，應依職權宣告假執行。民事訴訟
    法第四百三十六條之二十定有明文。經查，原審判決係以被上訴人起訴主張上訴
    人積欠其自八十九年九月起至九十一年十一月止之管理費計四萬零八百元為有理
    由，而命上訴人應如數給付被上訴人，及自九十一年四月十五日起至清償日止，
    按週年利率百分之五計算之利息，是因原審判決係依小額訟程序所為上訴人敗訴
    之判決，則原審併依職權宣告假執行之部分，並無不當。再按法院得依聲請或依
    職權，宣告被告預供擔保，或將請求標的物提存而免為假執行。依前項規定預供
    擔保或提存而免為假執行，應於執行標的物拍定、變賣或物之交付前為之，民事
    訴訟法第三百九十二條第二項、第三項亦有明文。本件上訴人既已聲請願供擔保
    請准免為假執行，被上訴人亦自承其雖已聲請原審判決之假執行，然尚未獲清償
    乙節屬實，足認本件假執行程序尚未完結。則依前揭規定，上訴人聲請願供擔保
    免為假執行，自屬有據。從而，上訴人聲請准其提供擔保金免為假執行部分，尚
    無不合，爰酌定相當之擔保金額准許之。
四、據上論結，本件上訴人關於假執行之上訴為有理由，依民事訴訟法第四百三十六
    條之三十二第二項、第四百五十五條、第四百五十條、第三百九十二條第二項，
    判決如主文。
中　　　華　　　民　　　國　　九十三　　年　　 十一 　　月　　二十九　　日
                                臺灣桃園地方法院民事第二庭
                                    審判長法官  劉克聖
                                    法      官  范明達
                                    法      官  張震武
右為正本係照原本作成
如對本判決上訴，須於判決送達後廿日內向本院提出上訴狀
中　　　華　　　民　　　國　　九十三　　年　　十一　　月　 　二十九　　日
                                    法院書記官  惠  莊
